【裁判字號】    95,訴,611
【裁判日期】    950810
【裁判案由】    開除學籍
【裁判全文】
臺北高等行政法院裁定
                                     95年度訴字第00611號
原      告  甲○○
被      告  政治作戰學校    通訊處台北郵政90045號信箱
代  表  人  歐復興校長）  通.
上列當事人間因開除學籍事件，原告不服國防部中華民國94年12
年13日94年決字第169號訴願決定，提起行政訴訟。本院裁定如
下︰
    主  文
原告之訴駁回。
訴訟費用由原告負擔。
    理  由
一、按訴願之提起，應自行政處分達到或公告期滿之次日起30日
    內為之。訴願事件，提起訴願逾法定期間者，應為不受理之
    決定，分別為訴願法第14條第1項及第77條第2款所明定。
二、本件原告因開除學籍事件，於民國（下同）94年4月29日向
    被告所屬政治研究所提出「行政請求撤銷行政處分狀」，經
    被告以94年9月7日士來字第0940003084號函移由國防部所屬
    訴願審議委員會依法審議。嗣國防部所屬訴願審議委員會分
    別以94年9月13日訴誠字第0940000749號及同年10月6日訴誠
    字第0940000804號書函請原告依法補正訴願書、指明不服之
    行政處分及收受或知悉處分之日期。查原告於94年10月5日
    提出訴願書及被告59年11月18日（59）文武字第4816號令，
    並且訴願請求撤銷上開令之行政處分【原告94年10月5日訴
    願書、94年10月20日訴願補充理由書及95年2月20日起訴狀
    均誤載字號為被告59年11月18日（59）「交戰」字第4816號
    令】；而原告於94年10月20日訴願補充理由書中自承其係於
    59年間知悉上開令之行政處分，復於95年2月20日起訴狀中
    表示其於59年間即知悉上開令之行政處分；則原告遲至94年
    間始提起訴願，顯已逾訴願法第14條第1項所定30日法定不
    變期間，其訴願於法自有未合。訴願決定機關不受理其訴願
    ，並無違誤。原告主張依行政程序法第117條規定，請求依
    職權撤銷行政處分云云。按行政程序法第117條本文固規定
    違法行政處分於法定救濟期間經過後，原處分機關或其上級
    機關得依職權為全部或一部之撤銷；惟此項規定係賦予原處
    分機關或其上級機關對於顯然違法或不當而已確定之行政處
    分，得本於行政監督功能，依職權予以變更或撤銷而已，原
    告不得執被告或訴願決定機關未適用該條規定為由，對已逾
    法定救濟期限之原處分，提起行政訴訟。原告執此為提起本
    件訴訟合法之理由，顯係誤解。綜上，本件原告並未合法提
    起訴願，復對之提起行政訴訟，難謂合法，應予駁回。又本
    件訴訟既不合法，其實體上之主張及陳述，已無庸審酌，併
    此敘明。
三、依行政訴訟法第107條第1項第10款、第104條，民事訴訟法
    第95條、第78條，裁定如主文。
中    華    民    國    95    年    8    月     10    日
                        第六庭審判長法  官  黃清光
                                    法  官  陳鴻斌
                                    法  官  曹瑞卿
上為正本係照原本作成。
如不服本裁定，應於送達後10日內向本院提出抗告狀（須按他造
人數附繕本）。
中    華    民    國    95    年    8    月     10    日
                                    書記官  方偉皓


司法院資訊處製作；財團法人民間司法改革基金會備份。
